【裁判字號】    98,易,327
【裁判日期】    980513
【裁判案由】    妨害自由等
【裁判全文】
臺灣臺北地方法院刑事判決               98年度易字第327號
公  訴  人  臺灣臺北地方法院檢察署檢察官
被      告  乙○○
上列被告因妨害自由等案件，經檢察官提起公訴（97年度偵字第
25744 號），本院判決如下：
    主  文
乙○○以加害生命、身體之事，恐嚇他人致生危害於安全，處拘
役參拾日，如易科罰金，以新臺幣壹仟元折算壹日。緩刑貳年。
被訴傷害部份公訴不受理。
    事  實
一乙○○於民國97年10月2 日下午偕同友人丙○○共同前往丙○○之兄楊清霖位於臺北市信義區○○○路○ 段33號（勤工社區
  ）住處聊天，至同日下午9 點20分左右，乙○○與丙○○下樓
  至勤工社區西側停車場後，發現乙○○之自用小客車因未停放
  於停車格內，該車輪胎遭社區管理員上鎖而無法駛離，二人遂
  前往管理委員會辦公室，要求在場之管理員甲○○開鎖，經甲○○同意而隨同前往西側停車場，並要求乙○○不要再任意停
  車，乙○○竟因氣憤難平，於甲○○蹲下開鎖後起身之際，持
  鑰匙揮打甲○○（傷害部份業據甲○○撤回告訴），並以：「
  打死你，連我的車也敢鎖，下次再鎖的話，就拿刀砍死你」等
  將加害甲○○之生命、身體之事恐嚇甲○○，致生危害於甲○○之安全。
二案經甲○○訴由臺北市政府警察局信義分局報請臺灣臺北地方
  法院檢察署檢察官偵查起訴。
    理  由
壹、被告以外之人於審判外之言詞或書面陳述，除法律有規定者
    外，不得作為證據，刑事訴訟法第159 條第1 項固有明文；
    惟被告以外之人於審判外之陳述，雖不符同法第159 條之1
    至之4 規定，而經當事人於審判程序同意作為證據，法院審
    酌該言詞陳述或書面陳述作成時之情況，認為適當者，亦得
    為證據。又當事人、代理人或辯護人於法院調查證據時，知
    有第159 條第1 項不得為證據之情形，而未於言詞辯論終結
    前聲明異議者，視為有前項之同意，同法第159 條之5 亦定
    有明文。本件公訴人及被告乙○○於本院準備程序及審判程
    序中對於本案相關證人於偵查中之證述暨其他相關具傳聞性
    質之證據資料之證據能力，均表示沒有爭執，且迄於言詞辯
    論終結前亦未聲明異議。本院審酌本案證人之陳述及證據資
    料作成時之情況，核無違法取證或其他瑕疵，認為以之作為
    證據為適當，前述證人於審判外之陳述及相關證據資料，自
    得做為證據。
貳、有罪部份
一認定事實所憑之證據及理由：前述事實，除據被告乙○○於本
  院審理時之自白外，且與證人即告訴人甲○○之證言相符，堪
  認屬實，本件證據明確，已可認定被告有事實欄所載犯行，應
  依法論科。
二論罪科刑之依據：核被告所為，係犯刑法第305 條恐嚇罪。本
  院審酌被告任意停放車輛，造成他人不便，不知自省，竟僅因
  車輛遭上鎖即出手毆打告訴人，雖無可取，惟念及告訴人所受
  傷勢輕微，被告犯後就傷害部份已與告訴人和解，告訴人對於
  恐嚇部份亦表不再追究等一切情狀，量處如主文所示之刑，並
  諭知易科罰金之折算標準。另被告前未曾受有期徒刑以上刑之
  宣告，有臺灣高等法院被告全國前案紀錄表1 份存卷可證，其
  因一時失慮，致罹刑典，經此起訴審判，應無再犯之虞，本院
  認為對其科處之刑，以暫不執行為適當，併為緩刑之諭知。
參、不受理部份：公訴意旨另以被告持鑰匙揮打告訴人，致告訴
    人受有前額挫傷之傷害等語，因認被告另犯刑法第277 條第
    1 項傷害罪。按告訴乃論之罪，告訴人於第一審辯論終結前
    得撤回其告訴；告訴經撤回者，應知不受理之判決，且不經
    言詞辯論，刑事訴訟法第238 第1 項、第303 條第3 款、第
    307 條分別定有明文。又刑法第277 條第項傷害罪，依同法
    第287 條規定，須告訴乃論。本件告訴人於98年3 月13日本
    院辯論終結前，具狀撤回告訴，有撤回告訴狀及和解書各1
    份可證，參照前述說明，應不經言詞辯論，逕為不受理之諭
    知。
肆、適用之法條：刑事訴訟法第284 條之1 、第299 條第1 項前
    段、第303 條第3 款、第307 條，刑法第305 條、第41條第
    1 項前段、第74條第1 項第1 款，刑法施行法第1 條之1 。
本案經檢察官蘇維達到庭執行職務
中    華    民    國    98    年    5     月    13    日
                  刑事第十五庭  法  官   邱蓮華
上正本證明與原本無異。
如不服本判決應於收受送達後10日內向本院提出上訴書狀，並應
敘述具體理由；其未敘述上訴理由者，應於上訴期間屆滿後20日
內向本院補提理由書（均須按他造當事人之人數附繕本）「切勿
逕送上級法院」。告訴人或被害人如對於本判決不服者，應具備
理由請求檢察官上訴，其上訴期間之計算係以檢察官收受判決正
本之日期為準。
                                書記官   葉宜玲
中    華    民    國    98    年    5     月    13    日
附錄論罪科刑法條
刑法第305條
以加害生命、身體、自由、名譽、財產之事，恐嚇他人致生危害
於安全者，處2 年以下有期徒刑、拘役或300 元以下罰金。


司法院資訊處製作；財團法人民間司法改革基金會備份。
